【裁判字號】    89,上易,709
【裁判日期】    890418
【裁判案由】    毒品危害防制條例
【裁判全文】
臺灣高等法院臺中分院刑事判決                    八十九年度上易字第七○九號
    上  訴  人  臺灣台中地方法院檢察署檢察官
    被      告  丙○○
右上訴人因被告丙○○違反毒品危害防制條例案件，不服臺灣台中地方法院八十八年
度易字第三九九三號中華民國八十九年一月十九日第一審判決（起訴案號：臺灣台中
地方法院檢察署八十八年度偵字第六三○號），提起上訴，本院判決如左：
      主  文
上訴駁回。
      理  由
一公訴意旨略以：被告丙○○於八十八年八月二十五日晚上十時許，在台中市○○
    市○○路邊，於其所駕駛之車牌號碼Ｎ２─九四四二號自用小客車內，非法施用
    第二級毒品安非他命一次，因認被告涉有毒品危害防制條例第十條第二項之罪嫌
    云云。
二、本案經本院審理結果，認被告被訴違反施用第二級毒品犯行係屬不能證明，其證
    據及理由，業據第一審判決書理由欄記載甚詳，爰引用之 (如附件)。
三、檢察官上訴意旨略以：(1)被告自承吸食安非他命之時間為八十八年八月二十五日
    ，採尿之日期係同年九月二日，不一定能檢驗出安非他命有陽性反應。(2)原審未
    傳喚證人乙○○云云。
四、按犯罪事實應依證據認定之，無證據不得推定其犯罪事實，刑事訴訟法第一百五
    十四條定有明文。而認定犯罪事實所憑之證據，須適於為被告犯罪事實之證明者
    ，始得採為斷罪資料。被告之自白，雖為證據之一種，但依刑事訴訟法第一百五
    十六條第一項規定，被告之自白，須非出於強暴、脅迫、利誘、詐欺、違法羈押
    或其他不正之方法，且與事實相符者，始得為證據。又依同條第二項規定，被告
    之自白，不得作為有罪判決之唯一證據，仍應調查其他必要之證據，以察其是否
    與事實相符。立法目的乃欲以補強證據擔保自白之真實性，亦即以補強證據之存
    在，藉之限制自白在證據上之價值，防止偏重自白，發生誤判之危險。因之，現
    行刑事訴訟法下，被告之自白，其證明力並非可任由法院依自由心證主義之原則
    自由判斷，而受相當之限制，有證據法定主義之味道，即尚須另有其他必要之補
    強證據，來補足其自白之證明力，始得採為斷罪資料 (最高法院八十七年度台上
    字第二一二三號判決參照)。本件公訴意旨既僅以被告於警訊及偵查中之自白為
    認定犯罪之惟一證據，復無其他補強證據足資證明被告之自白與事實相符，證人
    乙○○於本院調查時證稱：伊本身確曾有施用安非他命，但未與被告共同施用，
    亦不知被告是否施用安非他命等語。是依前開說明，在無其他補強證據之情形下
    ，法院不得依自由心證就被告上開自白為判斷，而為斷罪之依據。
五、從而原審以不能證明被告犯罪，而依刑事訴訟法第三百零一條第一項規定，諭知
    無罪之判決，經核認事用法，並無不合，檢察官上訴意旨認應就被告予以論罪科
    刑，而指摘原判決不當，經查為無理由，應予駁回。
六、據上論斷，應依刑事訴訟法第三百七十三條、第三百六十八條，判決如主文。
本案經檢察官甲○○到庭執行職務。
中      華      民      國    八十九     年       四      月   十八     日
                                  臺灣高等法院臺中分院刑事第四庭
                                        審判長法  官  洪  耀  宗
                                              法  官  吳  重  政
                                              法  官  劉  登  俊
右正本證明與原本無異。
不得上訴。
                                              書記官  朱  敏  諄
中      華      民      國    八十九     年       四      月    二十    日
                                                                        Ｈ


司法院資訊處製作；財團法人民間司法改革基金會備份。
